【裁判字號】    97,易,3592
【裁判日期】    971230
【裁判案由】    商標法
【裁判全文】
臺灣板橋地方法院刑事判決              97年度易字第3592號
公  訴  人  臺灣板橋地方法院檢察署檢察官
被      告  甲○○
上列被告因違反商標法案件，經檢察官提起公訴（97年度偵字第
28099 號），本院判決如下：
    主  文
甲○○明知未得商標權人同意，於同一商品，使用相同之註冊商
標之商品而販賣，累犯，處拘役參拾日，如易科罰金，以新臺幣
壹仟元折算壹日。扣案仿冒「LV」商標之皮包壹個沒收。
    事  實
一、甲○○前於民國88年間因竊盜案件，經臺灣臺北地方法院以
    89年度訴字第954 號判處有期徒刑2 年10月，於91年6 月28
    日入監執行後，甫於92年10月28日縮短刑期假釋付保護管束
    出監，並於93年11月26日假釋付保護管束期滿未經撤銷假釋
    而視為已執行完畢，猶不知悔改，明知「LOUIS VUITTON （
    LV ） 」之商標圖樣，係法商路易威登馬爾悌耶公司向經濟
    部中央標準局（現改制為經濟部智慧財產局）申請註冊核准
    登記，取得商標權，指定使用於各種手提包、背包等專用商
    品，且現仍在商標專用期間，未得商標權人同意或授權，不
    得於同一或類似商品使用近似或相同之註冊商標，復明知其
    於94 年 間在臺北縣三重市果菜市○○○○路邊攤所購買仿
    冒LV商標之皮包1 個，係未得商標專用權人同意，使用相同
    於上開註冊商標之商品，竟仍於97年9 月17日下午3 時57分
    許起，在其位於臺北縣三重市○○街251 號7 樓住處內，利
    用電腦網路設備連結上網，並使用「e0000000」帳號，登入
    YAHOO 奇摩拍賣網站，刊登以起標新臺幣1000元之價格，供
    不特定人競標買受上開仿冒商標皮包之訊息，以此方式販賣
    上開仿冒商標商品，嗣因警方於電腦網路上發現上述訊息，
    乃佯裝買家向甲○○購買上開商品，並約定於97年9月18 日
    中午12時40分許，在臺北縣三重市○○○路163 號前進行交
    易，始循線查悉上情，並扣得上開仿冒LV商標之皮包1個。
二、案經臺北縣政府警察局三重分局報告臺灣板橋地方法院檢察
    署檢察官偵查起訴。
    理  由
一、上開犯罪事實，業據被告甲○○於警詢時及本院審理時坦承
    不諱，且扣案之使用LV商標之皮包1 個，經鑑定人乙○○鑑
    定結果確認為仿冒品，亦有鑑定證明書1 張附卷可按；此外
    復有經濟部智慧財產局商標資料檢索服務1 張、YAHOO 奇摩
    拍賣網頁列印資料3 紙附卷可參，以及查獲之仿冒LV商標之
    皮包1 個扣案可資佐證，足認被告自白與事實相符，是以本
    件事證明確，被告犯行洵堪認定，應依法論科。
二、核被告所為，係犯商標法第82條之販賣仿冒商標商品罪。另
    查被告於88年間因竊盜案件，經臺灣臺北地方法院以89年度
    訴字第954 號判處有期徒刑2 年10月，於91年6 月28日入監
    執行後，甫於92年10月28日縮短刑期假釋付保護管束出監，
    並於93年11月26日假釋付保護管束期滿未經撤銷假釋而視為
    已執行完畢一節，有臺灣高等法院被告前案紀錄表1 份在卷
    足憑，其於5 年以內故意再犯本件有期徒刑以上之罪，為累
    犯，應依刑法第47條第1 項規定加重其刑。爰審酌被告前有
    竊盜、毒品之前科紀錄，素行不佳，惟其於本件僅係將先前
    購入使用之仿冒LV商標之皮包1 個另行轉賣予他人得利，並
    非大量進貨販賣予不特定人，惡性尚非重大，復參酌被告所
    販賣仿冒商標商品之數量只有1 件，對於商標專用權人所造
    之實際損害甚屬輕微，以及被告嗣於本院審理時已坦承犯行
    ，犯後態度尚稱良好等一切情狀，量處如主文所示之刑，並
    諭知易科罰金之折算標準，以示懲儆。至扣案之仿冒LV商標
    皮包1 個，係被告所販賣仿冒他人註冊商標之商品，不問屬
    於犯人與否，應依商標法第83條規定宣告沒收。
三、末按「除被告所犯為死刑、無期徒刑、最輕本刑為3年以上
    有期徒刑之罪或高等法院管轄第1審案件者外，於前條第1項
    程序進行中，被告先就被訴事實為有罪之陳述時，審判長得
    告知被告簡式審判程序之旨，並聽取當事人、代理人、辯護
    人及輔佐人之意見後，裁定進行簡式審判程序。」刑事訴訟
    法第273 條之1 定有明文。查本件被告所犯上開商標法第82
    條之罪，其法定刑並非最輕本刑為3 年以上有期徒刑之罪，
    且被告於本院97年12月16日準備程序進行中，復就被訴之事
    實為有罪之陳述，經告知被告簡式審判程序之旨，被告及公
    訴人對於本件改依簡式審判程序審理亦均表示同意，是本院
    即依前揭刑事訴訟法規定，裁定本件進行簡式審判程序，附
    此敘明。
據上論斷，應依刑事訴訟法第273條之1第1項、第299條第1項前
段，商標法第82條、第83條，刑法第11條前段、第41條第1 項前
段、第47條第1 項，判決如主文。
本案經檢察官黃明絹到庭執行職務。
中    華    民    國    97    年    12     月  30    日
                           刑事第二十庭
                                 法  官  楊仲農
上列正本證明與原本無異。
如對本判決不服，應於送達後10日內，向本院提出上訴狀（應抄
附繕本）
                                 書記官  陳香君
中    華    民    國    98    年    1     月    5     日
附錄本案論罪科刑法條全文：
商標法第82條
明知為前條商品而販賣、意圖販賣而陳列、輸出或輸入者，處
1 年以下有期徒刑、拘役或科或併科新臺幣 5 萬元以下罰金。


司法院資訊處製作；財團法人民間司法改革基金會備份。
